# 股票质押式回购利息的会计处理

提问人：XxWcheng 时间：2018-02-02 17:02:09
请教陈老师：以股票质押式回购做的信托资管计划，由证券公司代扣的利息，对方不能提供利息发票（据说都无法提供票据），融资单位如何进行会计处理？谢谢点拨！

回答人：chenyiwei
虽然对方不能提供利息发票，但依据相关资管计划条款，能够合理确定这实质上就是利息支出的，则会计上仍作为利息支出核算。